臺灣雲林地方法院刑事判決　　　　　　　 93年度訴字第621號
公　訴　人　臺灣雲林地方法院檢察署檢察官
被　　　告　甲○○
　　　　　　　　　　國民
　　　　　　　　　　　(
上列被告因違反毒品危害防制條例案件，經檢察官提起公訴（93
年度毒偵字第835號），暨移送併辦（94年度毒偵字第395號），
本院合議庭裁定進行簡式審判程序，本院判決如下：
    主  文
甲○○連續施用第壹級毒品，累犯，處有期徒刑拾月，扣案之注
射針筒伍支、殘渣袋肆袋、生理食鹽水壹瓶沒收之；又連續施用
第貳級毒品，累犯，處有期徒刑陸月，扣案之第貳級毒品安非他
命壹包（淨重零點零參貳捌公克）沒收銷燬之，包裝袋壹袋沒收
之。應執行有期徒刑壹年貳月，扣案之第貳級毒品安非他命壹包
（淨重零點零參貳捌公克）沒收銷燬之，注射針筒伍支、殘渣袋
肆袋、生理食鹽水壹瓶、包裝袋壹袋沒收之。
    事  實  及  理  由
一、犯罪事實：
    甲○○前於民國90年間因施用毒品案件，經觀察、勒戒後認
    無繼續施用毒品傾向，經臺灣雲林地方法院檢察署檢察官以
    90年度毒偵緝字第63號不起訴處分確定；復於91年間，因施
    用第1、2級毒品案件，經觀察、勒戒後認有繼續施用毒品之
    傾向，再送強制戒治，並由臺灣雲林地方法院檢察署檢察官
    於民國91年1 月30日，以90年度毒偵字第1408號提起公訴，
    經本院於91年2 月27日，以91年度訴字第62號合併判處有期
    徒刑1 年確定，於91年11月27日入監執行，於92年10月23日
    假釋出監，已於92年11月2 日期滿執行完畢，強制戒治部分
    ，於90年12月20日起執行，於91年5 月31日停止執行付保護
    管束，已於91年11月7 日期滿執行完畢。詎甲○○仍不知悔
    改，復基於施用第1級毒品之概括犯意，於93年6月28日起至
    94年2 月19日止，在雲林縣斗六火車站廁所內及其位於斗六
    市之租屋處等地，以將海洛因摻水注射之方式，連續施用第
    1級毒品海洛因多次，平均1天施用1次；另基於施用第2級毒
    品之概括犯意，於93年6月28日起至94年2月19日止，在雲林
    縣斗六市火車站及其位於斗六市之租屋處等地，以將安非他
    命置入玻璃球內燒烤後吸食其煙之方式，連續施用第2 級毒
    品安非他命多次，平均1星期1次。嗣為警於(一)93年6 月29日
    18時40分許，在雲林縣斗六市榴中里石榴222 號前查獲其持
    有安非他命1小包（淨重0.0465公克），於93年6月30日上午
    10時25分許被解送至臺灣雲林地方法院檢察署拘留室時，為
    拘留室法警由其所攜眼鏡袋及皮包內搜得注射針筒2 支，經
    採集其尿送驗後，結果呈嗎啡、安非他命陽性反應；(二)94年
    2月20日0時20分許，在雲林縣西螺鎮○○里○○○ 號○路新果
    菜市場入口處查獲，當場扣得注射針筒3支、生理食鹽水1瓶
    及殘渣袋4袋等物。
二、認定犯罪事實所憑證據及理由：
    (一)被告甲○○坦白承認上開犯罪事實。
    (二)雲林縣衛生局煙毒尿液檢驗成績書2紙。
    (三)扣案之安非他命1包（淨重0.0465公克，取樣0.0137公克
      ，餘0.0328公克），及國防部憲兵司令部刑事鑑識中心鑑
      驗通知書1紙。
    (四)扣案供被告施用第1級毒品之注射針筒5支、殘渣袋4 袋、
      生理食鹽水1瓶可以佐證。
    (五)刑案資料查註紀錄表1份在卷可稽。
    被告之自白與相關證據均相符合，本件事證明確，被告之犯
    行應堪認定。
三、論罪科刑之理由：
    (一)核被告所為，施用海洛因部分，係犯毒品危害防制條例第
      10條第1項施用第1級毒品罪；施用安非他命部分，係犯毒
      品危害防制條例第10條第2項施用第2級毒品罪。被告持有
      海洛因及安非他命之低度行為，分別為施用毒品之高度行
      為所吸收，均不另論罪。被告前後多次施用第1、2級毒品
      ，時間緊接，所犯係構成要件相同之罪，顯均係基於概括
      犯意而為之，為連續犯，應各依刑法第56條之規定論以一
      罪，並依法加重其刑。被告所犯上開2 罪，犯意各別，罪
      名互異，應分論併罰。
    (二)又被告前因施用毒品案件，經本院以91年度訴字第62號合
      併判處有期徒刑1 年確定，於91年11月27日入監執行，於
      92年10月23日假釋出監，已於92年11月2 日縮刑期滿執行
      完畢等情，有其臺灣高等法院被告全國前案紀錄表1 份在
      卷可稽。被告於有期徒刑執行完畢後，5 年內再犯本件有
      期徒刑以上之罪，為累犯，應依刑法第47條規定加重其刑
      ，並依法遞加重其刑。
    (三)本院審酌被告前已接受觀察、勒戒及強制戒治之治療過程
      ，再犯本案，顯然依賴毒品甚深，並考以其施用毒品之方
      法、手段、吸用次數，其本質仍屬「病患」，僅戕害自身
      身心，尚未生巨大危害於整體社會，暨其犯後坦承犯行、
      具有悔意等一切情狀，量處如主文所示之刑，並定其應執
      行之刑。
    (四)扣案之第2級毒品安非他命1小包（合計淨重0.0465公克，
      取樣0.0137公克已鑑析用罄，餘0.0328公克），應依毒品
      危害防制條例第18條第1項前段沒收銷燬之；至外包裝1袋
      、殘渣袋4 袋，係用於包裹毒品，防其裸露、逸出、潮濕
      ，便於持有藉以施用，注射針筒5 支，為被告所有，供其
      施用第1級毒品海洛因所用之物，生理食鹽水1瓶，則亦為
      被告所有，預備供其施用第1 級毒品海洛因所用之物，均
      經被告供承在卷，爰併依刑法第38條第1項第2款宣告沒收
      之。另扣案之中型分裝袋1 個及小型分裝袋40個，並非被
      告所有，亦經被告供述在卷，爰不另為沒收之諭知。
四、適用之法律：
    依刑事訴訟法第299條第1 項前段，毒品危害防制條例第10
    條第1項、第2項、第18條第1項前段，刑法第11條前段、第
    56條、第47條、第51條第5款、第38條第1項第2款，判決如
    主文。
中　　華　　民　　國　　94　　年　　4 　　月　　22　　日
                  刑事第一庭    法  官　楊　欣　怡
以上正本證明與原本無異。
如不服本判決，應於判決送達後10日內，向本院提出上訴狀。
                                書記官　洪　秀　虹
中　　華　　民　　國　　94　　年　　4 　　月　　22　　日
附錄法條：
毒品危害防制條例第10條
施用第1級毒品者，處6月以上5年以下有期徒刑。
施用第2級毒品者，處3年以下有期徒刑。
